【裁判字號】    97,交聲,1987
【裁判日期】    971231
【裁判案由】    交管條例聲異
【裁判全文】
臺灣板橋地方法院交通事件裁定        97年度交聲字第1987號
原處分機關  交通部公路總局臺北區監理所
異  議  人
即受處分人  乙○○
上列異議人即受處分人因違反道路交通管理處罰條例案件，對於
交通部公路總局臺北區監理所97年6 月24日所為之處分（原處分
案號：北監自裁字第裁40-C00000000號），聲明異議，本院裁定
如下：
    主  文
異議駁回。
    理  由
一、聲明異議意旨略以：異議人即受處分人乙○○舉發當日駕車
    行經樹新路時，紅綠燈變燈為黃燈，因恐即時煞車，將影響
    後方車輛，造成追撞意外，而加速通過，惟通過後即遭警攔
    停，指稱異議人闖紅燈，異議人向警表示行車通過時為黃燈
    ，但警員不予理會，之後由另名警員過來開單，經異議人再
    向開單警員表示其通過時為黃燈，然開單警員詢問攔停警員
    後，仍開單舉發，爰提出聲明異議云云。
二、按汽車駕駛人，行經有燈光號誌管制之交岔路口闖紅燈者，
    處新臺幣一千八百元以上五千四百元以下罰鍰；又汽車駕駛
    人，違反道路交通管理處罰條例第53條規定者，除依原條款
    處罰鍰外，並予記違規點數三點，道路交通管理處罰條例第
    53條第1 項、第63條第1 項第3 款分別定有明文。
三、查本件異議人即受處分人乙○○駕駛車號HG-0911 號自用小
    客車，於97年4 月4 日晚上9 時21分許，沿臺北縣樹林市○
    ○路往新莊方向行駛，駛至與俊英街設有燈光號誌管制之交
    岔路口時，遇紅燈而逕自直行闖越之違規事實，業經臺北縣
    政府警察局樹林分局函陳查報屬實無訛，有該分局97年5 月
    5 日北縣警樹交裁字第0970013602號書函、97年6 月3 日北
    縣警樹交裁字第0970016462號函、97年6 月16日北縣警樹交
    裁字第0970018357號函等影本在卷可稽。異議人雖具狀及到
    庭辯稱上開意旨云云，惟亦經證人即舉發警員甲○○到庭證
    稱：因舉發違規地點路口時常發生車禍，派出所乃規劃每天
    晚上派警在該處舉發違規闖紅燈，本件當時伊等警員是站在
    庭呈現場照片中所示計程車路邊停車的位置，是在樹新路過
    俊英街往新莊方向的路邊，異議人闖紅燈時，伊已經開完另
    一位違規機車騎士的罰單，在等該機車騎士簽名、收證件，
    但是當時伊已經看著交岔路口的紅綠燈，該路口過俊英街前
    停止線的位置，剛好在路邊檳榔攤霓虹燈下，所以可以看得
    很清楚，伊等站的位置距離停止線約3 、40公尺，一般剛變
    換紅燈，伊等都不會攔停舉發，當時該路口的紅燈變換已經
    有2 、3 秒，異議人的車輛才從停止線開過來，和伊一起執
    勤的義交就把異議人車輛攔下來，伊就依法告發，當時異議
    人有說他是闖黃燈，但是伊確實看到異議人是在紅燈變換以
    後才闖越停止線，為了確認，伊也向一起執勤的義交詢問，
    義交也說異議人是紅燈變換後才開過來的等語明確（見本院
    97年11月21日訊問筆錄），並提出舉發違規現場照片2 張為
    據。核諸舉發警員提出之上開違規現場照片所示，舉發警員
    執勤之地點，其視線可直接目及本件違規地點燈光號誌之變
    換及行車情形，且衡諸舉發警員與異議人間，互不相識，亦
    無怨隙，其執行公務當無故意構陷異議人之理，是舉發警員
    上開證述情節，堪以採信。綜上所述，異議人上開所辯，應
    不足採，其上開違規事實堪認無訛。從而，原處分機關據以
    援引上開規定，裁處罰鍰新臺幣二千七百元，並記違規點數
    三點，並無不當。本件異議為無理由，應予駁回。
四、據上論斷，應依道路交通案件處理辦法第19條，裁定如主文
    。
中    華    民    國    97    年    12    月    31    日
                        交通法庭  法  官  彭  全  曄
以上正本證明與原本無異
如不服本裁定應於送達後5日內向本院提出抗告狀
                                  書記官  林  怡  秀
中    華    民    國    97    年    12    月    31    日


司法院資訊處製作；財團法人民間司法改革基金會備份。
